臺灣高等法院臺南分院民事裁定　94年度抗字第347號
抗　告　人　甲　○
相　對　人　亞洲信託投資股份有限公司臺南分公司
法定代理人　乙○○
上列抗告人與相對人間撤銷假扣押事件，對於中華民國94年5 月
31日臺灣臺南地方法院94年度裁全聲字第73號裁定，提起抗告，
本院裁定如下：
    主  文
抗告駁回。
抗告訴訟費用由抗告人負擔。
    理  由
一、按假扣押之裁定，債權人得聲請命假扣押之法院撤銷之，民
    事訴訟法第530條第3項定有明文。經查相對人前聲請原法院
    對抗告人及另債務人郭德興，以88年度裁全字第4831號裁定
    ，准相對人以新臺幣（下同）0000000 元或同額之債票為抗
    告人等人供擔保後，得對抗告人等人之財產在0000000 元之
    範圍內予以假扣押在案，既有相對人所提出之該假扣押裁定
    存卷足稽，並據原法院依職權調閱該假扣押案卷查核屬實。
    則原法院依相對人聲請撤銷該假扣押裁定，揆之首揭法條，
    自為法之所許，經核認事用法並無不合。
二、抗告人抗告意旨雖略以：因相對人之假扣押，致抗告人之母
    親受刺激中風癱瘓，且撤銷假扣押後如再聲請假扣押，徒然
    增加訴訟費用負擔，為此提起抗告，求相對人賠償抗告人母
    親養護費用每月新臺幣3 萬元，及家屬照顧母親之精神損害
    云云。惟查抗告人得否請求相對人賠償其家母及家屬之損害
    ，核屬民事訴訟法第531 條損害賠償之另一實體問題，已與
    本件得否撤銷假扣押之程序認定無涉；另相對人撤銷假扣押
    後，如認有再為假扣押之原因，依法仍得再為假扣押之聲請
    ，亦非抗告人所得限制。從而抗告人之抗告為無理由，應予
    駁回。
三、據上論結，本件抗告為無理由，應依民事訴訟法第495條之1
    第1項、第449條第1項、第95條、第78條，裁定如主文。
中　　華　　民　　國　　94　　年　　7　　月　　15　   日
                  民事第一庭　審判長法　官　王惠一
                              　    法　官　蘇重信
                                　  法　官　林永茂
上為正本係照原本作成。
如不服本裁定，僅得於收受本裁定正本送達後10日內以適用法規
顯有錯誤為理由，向本院提出再抗告狀（須附繕本一份及繳納再
抗告裁判費新台幣1千元)，並經本院許可後始可再抗告於最高法
院。
中　　華　　民　　國　　94　　年　　7　　月　　15　   日
                                    書記官　謝素嬿
【附記】
民事訴訟法第495條之1第2項準用同法第466條之1第1、2項規定
：
I對於第二審判決上訴，上訴人應委任律師為訴訟代理人。但上
　訴人或其法定代理人具有律師資格者，不在此限。
II上訴人之配偶、三親等內之血親、二親等內之姻親，或上訴人
　為法人、中央或地方機關時，其所屬專任人員具有律師資格並
  經法院認為適當者，亦得為第三審訴訟代理人。
                                               K
